臺灣臺東地方法院刑事判決
110年度訴字第156號
公  訴  人  臺灣臺東地方檢察署檢察官
被      告  陳成志





指定辯護人  王丕衍律師(義務辯護)
上列被告因違反毒品危害防制條例案件，經檢察官提起公訴（11
0年度偵字第2859號、第3276號），本院判決如下：
    主  文
陳成志犯如附表各編號「主文」欄所示之罪，各處如附表各編號
「主文」欄所示之刑及沒收。應執行有期徒刑伍年玖月。
    事  實
一、陳成志明知甲基安非他命係毒品危害防制條例第2條第2項第2
    款所列管之第二級毒品，依法不得販賣，竟基於意圖營利而販
    賣第二級毒品甲基安非他命之各別犯意，分別於附表各編號
    所示之時間、地點，以如該表各編號所示之價格，分別販賣
    該表各編號所示之第二級毒品甲基安非他命數量與官新及吳
    俊億。警方已對陳成志執行通訊監察(經本院核發通訊監察
    書)，及警於民國110年9月8日7時30分許，在其臺東縣○○鄉○○
    村○○00號居所執行搜索，當場扣得搭配門號0000000000號門號
    之OPPO Reno 5行動電話1支等物，查悉上情。
二、案經臺東縣警察局成功分局報告臺灣臺東地方檢察署檢察官
    偵查起訴。
    理  由
壹、程序部分：
　　本判決所引用被告以外之人於審判外之陳述，被告陳成志及
    其辯護人表示沒有意見，及均同意有證據能力（見本院卷第
    67、68頁），本院審酌上開被告以外之人於審判外陳述作成
    時之情況，並無不能自由陳述之情形，亦未見有何違法取證
    或其他瑕疵，且與待證事實具有關連性，認為以之作為證據
    應屬適當，自均有證據能力。又其他非供述證據部分，本院
    於審判期日，依各該證據不同之性質，以提示或告以要旨等
    法定調查方法逐一調查，並使當事人及辯護人表示意見，其
    等均不爭執各該證據之證據能力，本院亦查無法定證據取得
    禁止或證據使用禁止之情形，故認所引用各項證據資料，均
    具證據之適格。
貳、實體部分：
一、認定事實之證據及理由：
(一)訊據被告對於上開犯罪事實均坦承不諱，核與證人官新、吳
    俊億之警詢及偵訊證詞(偵卷1第63、64、81、83、85、161
    、162、203、205頁)大致相符，並有被告與證人官新之通訊
    監察譯文、被告與證人吳俊億通訊軟體LINE語音通話紀錄、
    臺東縣警察局成功分局搜索扣押筆錄、扣押物品目錄表各1
    份在卷可稽（偵卷1第71、73、259-263頁、偵卷2第218-221
    頁)。此等被告自白外之供述及非供述證據，均與犯罪構成
    要件事實有關聯性，且對於待證事實認定具有實質價值，而
    可作為補強證據，補強被告之自白，是足認被告上開任意性
    自白與事實相符。
(二)再按甲基安非他命係政府公告查禁之第二級毒品，販賣第二
    級毒品罪，109年修正施行後屬最輕法定本刑10年以上之重
    罪，苟無利可圖，應無甘冒遭查緝將處嚴刑之危險。又甲基
    安非他命物稀價昂，取得不易，有其獨特之販售管道，復無
    公定之價格與分裝數量，每次交易之價格與數量，可能依交
    易雙方關係之深淺、資力、需求量、對行情之認知、標的是
    否充裕、查緝是否嚴謹、遭買受人供出來源之風險程度等因
    素而異，從而出賣人從「價差」或「量差」中牟取利潤之方
    式或有不同，惟出賣人藉非法販賣行為以圖利之目的均屬相
    同，是縱未確切查得販賣毒品賺取之實際差價，然除別有事
    證，足認係按同一價格轉讓，確未牟利之情形外，尚難執此
    謂非法販賣之事證有所不足。上揭證人等於警詢、偵查中，
    已證述其等係分別以如附表各編號所示金額向被告購買甲基
    安非他命，被告於審判中亦自陳有從中賺取些許甲基安非他
    命供自己施用在卷（本院卷第125頁），當有營利意圖無訛
    。　　
(三)綜上所述，本案事證明確，被告前開犯行均堪以認定，皆應
    依法論科。　　　　
二、論罪科刑：
(一)核被告就附表各編號所為，均係犯毒品危害防制條例第4條
    第2項之販賣第二級毒品罪。　　
(二)被告各次販賣之持有第二級毒品之低度行為，為各次販賣毒
    品之高度行為所吸收，均不另論罪。
(三)被告所犯上開罪名間，犯意各別，行為互殊，應予分論併罰
    。
(四)刑之加重：　　
　　被告前因施用毒品等案件，歷經臺灣新北地方法院以102年
    度審訴字第368號判決判處有期徒刑11月確定，以102年度訴
    字第1398號判決判處有期徒刑1年確定，以103年度審訴字第
    246號判決判處有期徒刑5月、8月確定，嗣上開案件經同院
    以103年度聲字第3801號裁定定應執行有期徒刑2年8月確定(
    徒刑期間：103年6月3日至105年12月29日)，其後又因施用
    毒品案件，經同院以103年度審訴字第1695號判決判處有期
    徒刑1年確定(徒刑期間：105年12月30日至106年12月29日)
    ，其於106年3月8日假釋出監，嗣假釋遭撤銷執行殘刑8月7
    日(徒刑期間：107年1月15日至同年9月21日)；其另因施用
    毒品案件，經同院以107年度簡字第1209號判決判處有期徒
    刑5月、5月，定應執行有期徒刑8月確定，再因施用毒品案
    件，經本院以107年度東簡字第121號判決判處有期徒刑6月
    確定，此2案件再經臺灣新北地方法院以107年度聲字第3457
    號裁定定應執行有期徒刑1年確定(徒刑期間：107年9月22日
    至108年9月21日)；嗣其於108年9月13日因縮短刑期執行完
    畢，有臺灣高等法院被告前案紀錄表1份附卷可佐（見本院
    卷第95-104頁）。其再犯本案之罪，係於前案受有期徒刑之
    執行完畢後，5年以內故意再犯本件有期徒刑以上之罪。依
    司法院大法官釋字第775號解釋意旨，衡量被告本件犯行與
    施用毒品前科，雖然二者犯罪動機、目的、手段等截然不同
    ，惟其於前案執行完畢後5年內，反而鋌而走險，更犯罪質
    及罪責較重之販賣第二級毒品罪，堪認未因先前多次受司法
    制裁而戒慎其行，從而可認其對於刑罰之反應力較弱。又本
    件依刑法第47條第1項規定加重最低本刑，並不生行為人所
    受之刑罰超過其所應負擔罪責之罪刑不相當情形，故應依刑
    法第47條第1項、第65條第1項規定，均論以累犯並僅於有期
    徒刑之法定刑部分加重其刑。　　
(五)刑之減輕：
　  按犯毒品危害防制條例第4條至第8條之罪於偵查及歷次審判
    中均自白者，減輕其刑，毒品危害防制條例第17條第2項定
    有明文。此規定係為鼓勵犯罪行為人自白、悔過，並期訴訟
    經濟、節約司法資源而設；該項所謂「自白」，係指被告坦
    承有犯同條例第4條至第8條罪名構成要件之行為，亦即對自
    己之犯罪事實全部或主要部分為肯定供述之意而言。查被告
    就附表各編號所示之犯行，業於偵查及審理中坦承在卷（偵
    卷1第277、393、395頁、聲羈卷第19頁、本院卷第50、67、
    123頁)，合於毒品危害防制條例第17條第2項所定要件，故
    就該等犯行均依該規定予以減刑。又被告如附表各編號所示
    之犯行，均有前開刑之加重及減輕事由，依刑法第71條第1
    項規定，均先加後減之。
(六)爰審酌被告明知甲基安非他命為法律嚴格禁止非法交易及轉
    讓之第二級毒品，竟非法販賣甲基安非他命予他人，造成他
    人生理與心理毒害，其行為除危害國民身心健康外，尚危及
    家庭、社會、國家之安全及秩序，所為實有不該，自應予非
    難。復考量其販賣甲基安非他命之對象人數、數量、金額、
    手段、犯罪所生危害，兼衡其犯後坦承犯行之態度，及於審
    判中自陳國中肄業之教育程度，以綁鋼筋為業，月薪約新臺
    幣4萬多元至5萬多元，自己獨住，無扶養他人之生活狀況等
    一切情狀(前開構成累犯之前科，不予重複評價)，以被告責
    任為基礎，本於罪刑相當原則及比例原則，量處如主文所示
    之刑。
(七)定執行刑亦屬法院對被告之科刑，應受憲法比例原則、罪刑
    相當原則限制，並應依刑法第51條、第57條等規定妥善訂定
    ，使行為人之犯行充分評價，且於受到司法懲戒之餘，同時
    達到教化更生之目的。又於定應執行刑時，倘不問被告犯罪
    動機、目的、販賣毒品種類、數量與金額、危害對象多寡等
    因素，拘泥於應定全部刑期一定比例以上之刑度，使得量刑
    動輒逾10年、20年，令被告泰半餘生在獄中度過，出監時已
    人事全非、恍如隔日，且氣力已衰，致被告難以改過自新，
    重新回歸社會及適應社會之機會，甚或因此自暴自棄，重踏
    犯罪舊途或增添其他社會問題，應非立法者之本意，亦非刑
    罰之目的，更不是社會大眾之福。查被告犯後就全部犯行已
    坦承不諱，堪認具有悔意，且依其各次販賣毒品之數量、價
    金、所獲利益而言，應非大盤毒梟，故依上開規定及說明，
    審酌被告之犯罪傾向、犯罪態樣、各犯罪行為間之聯繫、刑
    罰之一般預防功能，及矯正受刑人與預防再犯之必要性等因
    素，對被告定如主文所示之應執行刑。
三、沒收：
(一)犯毒品危害防制條例第4條之罪者，其供犯罪所用之物，不
    問屬於犯罪行為人與否，均沒收之，毒品危害防制條例第19
    條第1項規定甚明。其次，刑法總則於其他法律有刑罰、保
    安處分或沒收之規定者，亦適用之；但其他法律有特別規定
    者，不在此限；供犯罪所用、犯罪預備之物或犯罪所生之物
    ，屬於犯罪行為人者，得沒收之；犯罪所得，屬於犯罪行為
    人者，沒收之；前2項之沒收，於全部或一部不能沒收或不
    宜執行沒收時，追徵其價額，刑法第11條、第38條第2項前
    段、第38條之1第1項前段、第3項分別定有明文。又共同正
    犯犯罪所得之沒收或追徵，應以各人實際所獲得或有事實上
    處分權者為準，此應由事實審法院依自由證明程序，調查卷
    內相關資料加以認定(最高法院109年度台上字第3595號判決
    可參)。
(二)查扣案持搭配門號0000000000號SIM卡1張之OPPO Reno 5行
    動電話1支，係被告用以聯繫附表各編號所示甲基安非他命
    交易事宜所用之物(本院卷第51頁)，核屬供犯毒品危害防制
    條例第4條第2項之販賣第二級毒品罪所用之物，均應依毒品
    危害防制條例第19條第1項規定，於附表各編號各該罪名項
    下宣告沒收。又被告坦承已收受附表各編號毒品之價金(本
    院卷第123頁)，均應依刑法第38條之1第1項前段、第3項規
    定，於附表各該編號所示之罪名項下，對之宣告沒收及於全
    部或一部不能沒收或不宜執行沒收時，追徵其價額。至其餘
    扣案物與本案尚無關聯，故均不予宣告沒收，附此敘明。
據上論斷，應依刑事訴訟法第299條第1項本文，毒品危害防制條
例第4條第2項、第17條第2項、第19條第1項，刑法第11條、第47
條第1項、第51條第5款、第38條之1第1項本文、第3項，判決如
主文。
中　　華　　民　　國　　111 　年  　 3　　月　 　8　  日
                  刑事第三庭審判長法  官  吳宗航
                                  法  官  李昆儒
                                  法  官  陳昱維
以上正本證明與原本無異。
如不服本判決應於收受送達後20日內向本院提出上訴書狀，並應
敘述具體理由；其未敘述上訴理由者，應於上訴期間屆滿後20日
內向本院補提理由書（均須按他造當事人之人數附繕本）。「切
勿逕送上級法院」。告訴人或被害人對於本判決如有不服，請書
具不服之理由狀，請求檢察官上訴者，其上訴期間之計算係以檢
察官收受判決正本之日期為準。
                                  書記官  戴嘉宏
中　　華　　民　　國　　111 　年　　3 　　月　　8 　　日
附錄本案論罪科刑法條：
毒品危害防制條例第4條
製造、運輸、販賣第一級毒品者，處死刑或無期徒刑；處無期徒
刑者，得併科新臺幣3千萬元以下罰金。
製造、運輸、販賣第二級毒品者，處無期徒刑或10年以上有期徒
刑，得併科新臺幣1千5百萬元以下罰金。
製造、運輸、販賣第三級毒品者，處7年以上有期徒刑，得併科
新臺幣1千萬元以下罰金。
製造、運輸、販賣第四級毒品者，處5年以上12年以下有期徒刑
，得併科新臺幣5百萬元以下罰金。
製造、運輸、販賣專供製造或施用毒品之器具者，處1年以上7年
以下有期徒刑，得併科新臺幣1百50萬元以下罰金。
前五項之未遂犯罰之。
附表
編號 對象 時間 地點 聯絡及交易情形 標的 金額 主文 1 官新 民國110年5月7日20時許 臺東縣長濱鄉長濱村與忠勇村間之水圳旁 官新以其持用之門號0000000000號行動電話，致電陳成志所持用之門號0000000000號行動電話，雙方聯繫毒品交易之事後，於左列時、地交易甲基安非他命。 甲基安非他命1包(重約3.3公克) 新臺幣(下同) 7,000元 陳成志犯販賣第二級毒品罪，累犯，處有期徒刑伍年伍月。扣案之手機壹支(含門號○○○○○○○○○○號SIM卡壹張)沒收。未扣案之犯罪所得新臺幣柒仟元沒收，於全部或一部不能沒收或不宜執行沒收時，追徵其價額。 2 官新 110年8月6日18時許 陳成志位於臺東縣○○鄉○○村○○00號居所旁 官新以其持用之門號0000000000號行動電話，致電陳成志所持用之門號0000000000號行動電話，雙方聯繫毒品交易之事後，於左列時、地交易甲基安非他命。 甲基安非他命1包(重約0.3公克) 1,000元 陳成志犯販賣第二級毒品罪，累犯，處有期徒刑伍年壹月。扣案之手機壹支(含門號○○○○○○○○○○號SIM卡壹張)沒收。未扣案之犯罪所得新臺幣壹仟元沒收，於全部或一部不能沒收或不宜執行沒收時，追徵其價額。  3 吳俊億 110年9月4日18時許 臺東縣臺東市徐州街不詳友人住處外 吳俊億與持用門號0000000000號行動電話之陳成志以通訊軟體聯繫毒品交易之事後後，於左列時、地交易甲基安非他命。 甲基安非他命1包(重約0.2公克) 1,000元 陳成志犯販賣第二級毒品罪，累犯，處有期徒刑伍年壹月。扣案之手機壹支(含門號○○○○○○○○○○號SIM卡壹張)沒收。未扣案之犯罪所得新臺幣壹仟元沒收，於全部或一部不能沒收或不宜執行沒收時，追徵其價額。